【裁判字號】    98,交聲,686
【裁判日期】    980930
【裁判案由】    交管條例聲異
【裁判全文】
臺灣板橋地方法院交通事件裁定         98年度交聲字第686號
原處分機關  臺北市交通事件裁決所
異  議  人
即受處分人  甲○○
上列異議人即受處分人因違反道路交通管理處罰條例案件，對於
臺北市交通事件裁決所於中華民國98年3 月3 日所為之北市裁申
字第裁22-BD0000000號裁決不服，聲明異議，本院裁定如下：
    主  文
異議駁回。
    理  由
一、聲明異議意旨略以：七賢二路與同愛街口是三叉路，伊駕車
    沿七賢二路行駛，於行駛方向綠燈或轉換黃燈時到達路口停
    止線或半跨越，伊本欲由外側車道靠右側路邊暫停，但因右
    側有另一自小客車停放，致伊無法靠右路邊暫停，此時號誌
    可能轉為紅燈，伊只好略向前超越右車，再靠右路邊暫停，
    故伊並未於紅燈時直行或左轉或右轉，伊僅未遵守道路交通
    標線之指示（紅燈超越停止線），故原處分認為伊闖紅燈有
    誤，爰依法聲明異議，請求撤銷原處分，改罰伊未遵守道路
    交通標線之指示云云。
二、按道路交通標誌標線號誌設置規則第206 條第5 款第1 目規
    定「圓形紅燈」之行車管制號誌係表示禁止車輛通行，並不
    得超越停止線或進入路口。又按汽車駕駛人，行經有燈光號
    誌管制之交岔路口闖紅燈者，處新臺幣（下同）1,800 元以
    上5,400 元以下罰鍰；汽車駕駛人有第53條所規定之情形者
    ，除依原條款處罰鍰外，並予記違規點數3 點，道路交通管
    理處罰條例第53條第1 項、第63條第1 項第3 款分別定有明
    文。
三、經查：
(一)、異議人即受處分人甲○○於民國97年8 月13日晚上11時22分
    許，駕駛車號3607-DA 號自小客車沿高雄市○○○路行駛，
    行經七賢二路與同愛街之交岔路口處，當其行進方向之交通
    號誌紅燈亮起後5 秒之際，異議人竟未停車而往前繼續以時
    速20公里之速度行駛，將車輛前懸越過停止線，於壓到感應
    線圈後，於紅燈亮起後6 秒之際，其車輛前輪、車身已壓在
    行人穿越道上，經警拍照逕行舉發其闖越紅燈之事實，並有
    採證照片2 張及高雄市政府警察局97年8 月19日高市警交相
    字第BD0000000 號舉發違反道路交通管理事件通知單1 紙（
    詳見本院卷第12、13頁）附卷可稽。
(二)、又觀諸前揭採證照片所示，異議人所駕駛之車輛係於行車管
    制號誌已轉換成紅燈5 秒時越過該停止線，並於紅燈6 秒時
    該車車身已越過行人穿越道上，況異議人自承：伊本來在路
    口停止線前停等紅燈等語（詳見本院卷第32頁反面）甚明，
    是異議人明知其行駛方向號誌為紅燈，異議人仍於行車管制
    號誌已轉換成紅燈5 秒後穿越停止線，並行駛至行人穿越道
    ，雖尚未進入路口，惟該車輛前輪已超越停止線、後輪壓在
    停止線上甚明，再下一秒鐘已見異議人全車越超停止線，並
    壓在行人穿越道上，足以影響往來人、車通行之安全，準此
    ，足認其有穿越路口之企圖，而依據交通部82年4 月22日交
    路82字第00981 號函核定規定：車輛面對圓形紅燈時仍逕予
    穿越路口至銜接路段，含左轉、直行、迴轉即視為闖紅燈之
    行為，故異議人所為自屬闖紅燈行為，異議人辯稱：伊僅靠
    右路邊暫停，並無闖紅燈云云，尚難採信。
(三)、至異議人另分別於97年10月28日21時許駕駛前揭車輛行經臺
    北縣八里鄉○○路與中山路口（往八里方向），及於97年12
    月27日14時46分駕駛前開車輛某路段，均於行駛方向為紅燈
    時該車輛越過停止線壓到感應線圈而被拍照後，因其不遵守
    道路交通標線之指示，而遭警逕行開單舉發乙節，業據異議
    人供述在卷，並有臺北縣政府警察局97年11月13日北縣警交
    字第CG0000000 號舉發違反道路交通管理事件通知單1 紙暨
    採證照片2 張、郵政劃撥儲金存款收據（T-0000000）1紙及
    郵政劃撥儲金存款收據（T-0000000）1紙暨採證照片2 張（
    詳見本院卷第9-11頁）在卷可證，是異議人前開違規事實，
    洵堪認定屬實。然觀諸前開二次違規採證照片所示，異議人
    上開二次違規行為均係於行駛方向號誌燈號為紅燈時，駕駛
    該車越過停止線，其中97年10月28日該次是否車輛後輪壓在
    行人穿越道上，因該照片為黑白，而無從辨識，但97年12月
    27日該次違規行為，依照第一張採證照片顯示該車前車輪越
    過停止線、後車輪正壓在停止線上，第二張採證照片顯示該
    車前車輪駛抵行人穿越道、後車輪甫越過停止線，並無該車
    全車車身壓在或是越過行人穿越道，則前開舉發單位以異議
    人不遵守道路交通標線之指示而製單舉發，並無違誤，況本
    件異議人駕駛該車，因該車車身全部業已壓在行人穿越道上
    ，顯與前開二次違規行為有異，異議人徒以前開二次違規照
    片比擬此次違規行為，容有未洽，而不足採信。
(四)、綜上所述，異議人確有在前揭時、地行經有燈光號誌管制之
    交岔路口闖紅燈之違規行為，原處分機關依道路交通管理處
    罰條例第53條第1 項、第63條第1 項第3 款及違反道路交通
    管理事件統一裁罰基準表之規定，裁處受處分人罰鍰2,700
    元，並予記違規點數3 點，核無違誤。異議人猶持前詞辯解
    ，即屬無據，為無理由，應予駁回。
據上論斷，應依道路交通案件處理辦法第19條，裁定如主文。
中    華    民    國    98    年    9     月    30    日
                  交通法庭法  官  饒金鳳
以上正本證明與原本無異。
如不服本裁定應於送達後5日內向本院提出抗告狀。
                          書記官  王春森
中    華    民    國    98    年    9     月    30    日


司法院資訊處製作；財團法人民間司法改革基金會備份。
